【裁判字號】    99,易,224
【裁判日期】    990415
【裁判案由】    竊盜
【裁判全文】
臺灣彰化地方法院刑事判決               99年度易字第224號
公  訴  人  臺灣彰化地方法院檢察署檢察官
被      告  乙○○
上列被告因竊盜案件，經檢察官提起公訴（99年度偵字第1187號
、99年度偵字第1470號），本院依簡式審判程序判決如下：
    主  文
乙○○犯夜間侵入住宅踰越安全設備竊盜罪，累犯，處有期徒刑
玖月；又犯竊盜未遂罪，累犯，處有期徒刑伍月。應執行有期徒
刑壹年。
    事  實
一、乙○○（原名楊振煜）前因施用毒品案件，經本院於民國93
    年12月20日以93年度訴字第1395號判決判處有期徒刑7 月確
    定；又因竊盜罪，經本院於94年5 月2 日以94年度易字第24
    8 號判決判處有期徒刑10月確定，上開二案件經接續執行，
    於95年1 月27日縮短刑期假釋出監付保護管束，於同年6 月
    29 日 保護管束期滿假釋未經撤銷，視為執行完畢，詎其猶
    不知悔改，（一）復基於意圖為自己不法所有之犯意，於98
    年12月23日凌晨4 時許之夜間，徒手扳開由扇平育樂事業有
    限公司（公司負責人丙○○）經營位於高雄縣六龜鄉中興村
    45 -1 號供旅客住宿之「扇平山莊」之1 樓窗戶（紗窗）後
    踰越該窗戶侵入該旅社，竊取該公司所有之電腦主機1 台、
    電腦螢幕4 台、監視器分割機2 台、監視器攝影鏡頭1 個、
    遙控器1 個、現金新臺幣3100元，得手後逃離現場，嗣於98
    年12月23日13時50分許，為警在臺南縣後壁鄉國道1 號280
    公里北向處查獲（侵入住宅部分雖未據提出告訴，然已結合
    於所犯夜間侵入住宅踰越安全設備竊盜罪內）。（二）又另
    行起意，基於意圖為自己不法所有之犯意，於99年2 月5 日
    下午5 時許（日沒前），駕車行經甲○○位於彰化縣埔鹽鄉
    ○○路二巷28之8 號住處時，見其後門未上鎖，即徒手打開
    該門進入該屋內（侵入住宅部分未據提出告訴），翻動衣櫃
    之抽屜並著手搜尋財物，幸甲○○及時發現報警而查獲上情
    ，乙○○始未能得逞。
二、案經內政部警政署國道公路警察局第四警察隊報告臺灣臺南
    地方法院檢察署呈請臺灣高等法院檢察署檢察長令轉臺灣彰
    化地方法院檢察署檢察官，及彰化縣警察局溪湖分局報告臺
    灣彰化地方法院檢察署檢察官偵查起訴。
    理   由
一、本件被告乙○○所犯係死刑、無期徒刑、最輕本刑為3 年以
    上有期徒刑以外之罪，其於準備程序中就被訴事實為有罪之
    陳述，經告知被告簡式審判程序之旨，並聽取公訴人及被告
    之意見後，本院認無不得或不宜改依簡式審判程序進行之處
    ，爰依刑事訴訟法第273 條之1 第1 項、第284 條之1 之規
    定，由法官依法獨任進行簡式審判程序審理判決，合先敘明
    。
二、上開犯罪事實，業據被告乙○○於本院審理時供承不諱，核
    與證人即「扇平山莊」客服部課長林燕惠於警詢、偵訊具結
    證述（見警卷第6 至8 頁、偵1187號卷第5 至6 頁），及證
    人即被害人甲○○於警詢、偵訊具結證述（見偵1470卷第6
    、24至26頁）之失竊情節相符，且有贓證物認領保管單、扇
    平育樂事業有限公司營利事業登記證、查獲被告之警員郭仲
    義、邱炫出具之職務報告書各1 份（見警卷第20至24頁）、
    失竊現場相片4 張在卷可資佐證，被告犯行堪以認定。
三、按刑法第321 條第1 項第1 款之夜間侵入住宅竊盜罪，其所
    謂「住宅」，乃指人類日常居住之場所而言（最高法院76年
    度臺上字第2972號判例要旨參照）。刑法上所謂夜間，係指
    日出前日沒後。又旅社既係供旅客起居之場所，即不失為住
    宅性質。不論當時旅客有無投宿其內，均已具備侵入之加重
    要件（最高法院69年度臺上字第1474號判例、73年度臺上字
    第5233號判決要旨參照）。再刑法第321 條第1 項第2 款之
    「門扇」專指門戶而言，而所謂「其他安全設備」，指門扇
    牆垣以外，依通常觀念足認防盜之一切設備而言，如門鎖、
    窗戶等（最高法院45年臺上字第1443號、55年臺上字第547
    號判例意旨可資參照）。準此，非屬分隔住宅或建築物內外
    之間之出入口大門，而依通常觀念足認防盜之一切設備，諸
    如電網、門鎖以及窗戶等，均屬「其他安全設備」；又該條
    款所謂「毀」係指毀壞，稱「越」則指踰越或超越，祇要毀
    壞、踰越或超越安全設備之行為使該安全設備喪失防閑作用
    ，即該當於前揭規定之要件，而窗戶具防閑之作用，是屬安
    全設備無疑。查，本案被告就事實欄一、（一）所述之行為
    ，係於夜間以踰越旅社窗戶侵入之方式竊取被害人財物，核
    其所為，係犯刑法第321 條第1 項第1 款、第2 款之夜間侵
    入住宅踰越安全設備竊盜罪；其於事實欄一、（二）所述之
    行為，已著手於竊盜行為之實行而未遂，係犯刑法第320 條
    第3 項、第1 項之竊盜未遂罪，被告就此部分已著手於竊盜
    犯行之實施而未能得逞，為未遂犯，爰依刑法第25條第2項
    規定，減輕其刑。其所犯上開2 罪間，犯意各別，行為互殊
    ，應予分論併罰。另查，被告前因施用毒品案件，經本院於
    93年12月20日以93年度訴字第1395號判決判處有期徒刑7 月
    確定；又因竊盜罪，經本院於94年5 月2 日以94年度易字第
    24 8號判決判處有期徒刑10月確定，上開二案件經接續執行
    ，於95年1 月27日縮短刑期假釋出監交付保護管束，於同年
    6 月29日保護管束期滿假釋未經撤銷，視為執行完畢等情，
    有臺灣高等法院被告前案紀錄表附卷可憑，其於有期徒刑執
    行完畢後5 年內，故意再犯本件有期徒刑以上之2 罪，均為
    累犯，應依刑法第47條第1 項規定，各加重其刑。被告就事
    實欄一、（二）所述之犯行，有加重減輕之事由，爰依法先
    加後減之。爰審酌被告正值壯年，不思以正當方式賺取財物
    花用，僅因欠缺金錢，貪圖不法利益，即侵入他人住處竊取
    他人物品、破壞他人居家安寧，顯然欠缺法治觀念，所為侵
    害他人財產法益，行為甚不足取，且其前已有竊盜前科紀錄
    （參其前案紀錄表）之素行難謂良好，並考量其犯罪後坦承
    犯行，其犯後態度，被害人即扇平育樂事業有限公司業已領
    回失竊財物，暨衡量被告之犯罪動機、目的、手段、智識程
    度、對社會所生危害及蒞庭檢察官之具體求刑等一切情狀，
    分別量處如主文所示之刑，並定其應執行之刑，以示懲儆（
    至蒞庭檢察官雖就被告事實欄一、（一）所為之犯行，對被
    告具體求刑有期徒刑1 年，惟本院綜合上揭各情，認此部分
    處以如主文所示之刑，已足收懲儆之效，併此敘明）。
據上論斷，應依刑事訴訟法第273 條之1 第1 項、第284 條之1
、第299 條第1 項前段，刑法第321 條第1 項第1 款、第2 款、
第320 條第3 項、第1項、第25條第2 項、第47條第1 項、第51
條第5 款、刑法施行法第1條之1，判決如主文。
本案經檢察官陳建佑到庭執行職務
中    華    民    國    99    年    4     月    15    日
                  刑事第二庭          法  官  吳芙如
以上正本證明與原本無異。
如不服本判決應於收受判決後10日內向本院提出上訴書狀，並應
敘述具體理由；其未敘述上訴理由者，應於上訴期間屆滿後20日
內向本院補提理由書狀( 均須按他造當事人之人數附繕本) 「切
勿逕送上級法院」。
告訴人或被害人對於判決如有不服具備理由請求檢察官上訴者，
其上訴期間之計算係以檢察官收受判決正本之日期為準。
中    華    民    國    99    年    4     月    15    日
                                      書記官  林明俊
附錄本案論罪科刑法條全文：
中華民國刑法第321條
（加重竊盜罪）
犯竊盜罪而有左列情形之一者，處 6 月以上、 5 年以下有期徒
刑：
一、於夜間侵入住宅或有人居住之建築物、船艦或隱匿其內而犯
    之者。
二、毀越門扇、牆垣或其他安全設備而犯之者。
三、攜帶兇器而犯之者。
四、結夥三人以上而犯之者。
五、乘火災、水災或其他災害之際而犯之者。
六、在車站或埠頭而犯之者。
前項之未遂犯罰之。
中華民國刑法第320條
（普通竊盜罪、竊佔罪）
意圖為自己或第三人不法之所有，而竊取他人之動產者，為竊盜
罪，處5  年以下有期徒刑、拘役或 5 百元以下罰金。
意圖為自己或第三人不法之利益，而竊佔他人之不動產者，依前
項之規定處斷。
前二項之未遂犯罰之。

司法院資訊處製作；財團法人民間司法改革基金會備份。
